ACORDAO-COMPLETO-2356224

ACÓRDÃO DE RELAÇÃO

ACÓRDÃO DE RELAÇÃO 3787/2019 ATA 19/2019 - SEGUNDA CÂMARA

Acórdão 3787/2019-TCU-Segunda Câmara
	VISTO, relacionado e discutido estes autos de Admissão, de servidores do Colégio Pedro II, encaminhados a este Tribunal na forma dos arts. 2º, caput e inciso II, e 4º, caput, da Instrução Normativa - TCU 78/2018. 
Considerando que nos atos de admissão constantes deste processo foram detectadas a existência dos respectivos desligamentos, conforme verificação da documentação anexada, seja por meio da constatação da existência de ato de desligamento na base Sisac e Siape, ou pela constatação do óbito do servidor;
Considerando o parecer do Ministério Público junto a este Tribunal; 
ACORDAM os Ministros do Tribunal de Contas da União, diante das razões expostas pelo Relator, com fulcro nos arts. 1º, inciso V, e 39, inciso I, ambos da Lei 8.443, de 16 de julho de 1992, c/c os 1º, inciso VIII; 17, II; 62, III; 137, IV; 143, II e 260, do RI/TCU, em:
Considerar prejudicado por perda de objeto os atos de admissão abaixo relacionados, tendo em vista não produzirem mais efeitos financeiros, por força do art. 7º da Resolução TCU nº 206, de 2007, alterada pela Resolução 237/2010.
1. Processo TC-Processo 010.753/2019-2 (ATOS DE ADMISSÃO) 
	1.1. Interessados: Bruno Drumond Rangel Campos (XXX.296.347-XX) ; Bruno José Vieira Celestino Nascimento (XXX.889.297-XX) ; Bruno Rodrigues Dias (XXX.022.737-XX) ; Caio Cesar Pereira Pinto Cruz (XXX.801.157-XX) ; Camila Ignacio Valls (XXX.062.548-XX) ; Camilla Marques Ferreira Branco (XXX.588.377-XX) ; Carina Ribeiro Parreira (XXX.017.287-XX) ; Carlus Augustus Jourand Correia (XXX.871.867-XX) ; Carmen Cunha Rodrigues de Freitas (XXX.015.657-XX) ; Carmen Lídia Ferreira Oliveira (XXX.843.577-XX) ; Cecília da Costa Barbosa Gabri (XXX.440.317-XX) ; Christine Ferreira de Pinho (XXX.963.097-XX) ; Cicero Henrique de Oliveira Marques (XXX.365.117-XX) ; Cláudia Aparecida Santos Alves (XXX.267.837-XX) ; Cláudia Regina Deiana Antunes Amarante (XXX.626.547-XX) ; Cristiana Maria Lopes Limongi (XXX.062.097-XX) ; Cristiana Nunes da Costa (XXX.694.657-XX) ; Cristiane Ferreira de Souza (XXX.053.817-XX) ; Cristiane Teixeira de Amorim (XXX.101.967-XX) ; Cídia Carvalho Lopes (XXX.336.457-XX) 
	1.2. Órgão/Entidade: Colégio Pedro II
	1.3. Relator: Ministro Raimundo Carreiro
	1.4. Representante do Ministério Público: Procuradora-Geral Cristina Machado da Costa e Silva
	1.5. Unidade Técnica: Secretaria de Fiscalização de Pessoal (SEFIP) .
	1.6. Representação legal: não há.
	1.7. Determinações/Recomendações/Orientações: não há.

Segunda Câmara

Colégio Pedro II

Bruno Drumond Rangel Campos (XXX.296.347-XX); Bruno José Vieira Celestino Nascimento (XXX.889.297-XX); Bruno Rodrigues Dias (XXX.022.737-XX); Caio Cesar Pereira Pinto Cruz (XXX.801.157-XX); Camila Ignacio Valls (XXX.062.548-XX); Camilla Marques Ferreira Branco (XXX.588.377-XX); Carina Ribeiro Parreira (XXX.017.287-XX); Carlus Augustus Jourand Correia (XXX.871.867-XX); Carmen Cunha Rodrigues de Freitas (XXX.015.657-XX); Carmen Lídia Ferreira Oliveira (XXX.843.577-XX); Cecília da Costa Barbosa Gabri (XXX.440.317-XX); Christine Ferreira de Pinho (XXX.963.097-XX); Cicero Henrique de Oliveira Marques (XXX.365.117-XX); Cláudia Aparecida Santos Alves (XXX.267.837-XX); Cláudia Regina Deiana Antunes Amarante (XXX.626.547-XX); Cristiana Maria Lopes Limongi (XXX.062.097-XX); Cristiana Nunes da Costa (XXX.694.657-XX); Cristiane Ferreira de Souza (XXX.053.817-XX); Cristiane Teixeira de Amorim (XXX.101.967-XX); Cídia Carvalho Lopes (XXX.336.457-XX)

RAIMUNDO CARREIRO

não há.

ATOS DE ADMISSÃO (ADS)

Secretaria de Fiscalização de Pessoal (SEFIP).